# 第一次发帖，请问最新版租赁准则为什么不再使用实际利率法呢

提问人：siyxs 时间：2022-05-23 20:42:15
2018 版本的新租赁准则使用固定的周期性利率有什么好处呢？

回答人：chenyiwei
多数情况实际上还是实际利率法（折现率不变）。但在某些特殊情况下（见第二十五条），需调整折现率，此时就不是通常的实际利率法，因此准则不直接表述为实际利率法。租赁负债也因此与普通的金融负债有差异。